---
title: "Economical risk project"
author: "Gabriele Trevisan"
date: "2024-02-29"
output: html_document
---

```{r setup, include=FALSE}
knitr::opts_chunk$set(echo = TRUE)
```

# Economical risk project

# SETUP MAC
```{r}
setwd("~/Desktop/Economical-risk-project")
```

# SETUP WINDOWS
```{r}
# Qui dovete mettere il vostro path
setwd("~\Desktop\Economical-risk-project")
```

## carico Tidyverse
```{r}
library(tidyverse)
```

## Caricamento dei dataset - MAC
```{r}
carcom = read.csv("indagine_2020/carcom20.csv")
debiti =  read.csv("indagine_2020/debiti20.csv")

# Carico gli allegati
debiti_residenza = read.csv("indagine_2020/alld2_res.csv")
debiti_professione = read.csv("indagine_2020/alld2_prof.csv")
debiti_famiglia = read.csv("indagine_2020/alld2_fam.csv")
debiti_altri_immobili = read.csv("indagine_2020/alld2_aimm.csv")
```

## Caricamento dei dataset - WINDOWS
```{r}

carcom = read.csv("indagine_2020\carcom20.csv")
debiti =  read.csv("indagine_2020\debiti20.csv")

# Carico gli allegati
debiti_residenza = read.csv("indagine_2020\alld2_res.csv")
debiti_professione = read.csv("indagine_2020\alld2_prof.csv")
debiti_famiglia = read.csv("indagine_2020\alld2_fam.csv")
debiti_altri_immobili = read.csv("indagine_2020\alld2_aimm.csv")
```


## Pulizia dei dataset
### Carcom
Teniamo solo le variabili che ci servono
```{r}
carcom = carcom %>% select(NQUEST, nord, NCOMP, SEX, ANASC, ETA, CLETA5, PERL, PERC, NPERL, NPERC, Q, QUAL, SETT, AREA5, IREG, ACOM4C)


carcom = carcom %>% rename("classe_eta" = CLETA5)
carcom$classe_eta = as.factor(carcom$classe_eta)

carcom = carcom %>% rename("anno_nascita" = ANASC)
carcom = carcom %>% rename("numero_componenti" = NCOMP)
carcom = carcom %>% rename("status_lavoratore" = Q)
carcom$status_lavoratore = as.factor(carcom$status_lavoratore)

carcom = carcom %>% rename("qualifica_lavoratore" = QUAL)
carcom$qualifica_lavoratore = as.factor(carcom$qualifica_lavoratore)

carcom = carcom %>% rename("settore" = SETT)
carcom$settore = as.factor(carcom$settore)

carcom = carcom %>% rename("area_geografica" = AREA5)
carcom$area_geografica = as.factor(carcom$area_geografica)

carcom = carcom %>% rename("regione_residenza" = IREG)
carcom$regione_residenza = as.factor(carcom$regione_residenza)

carcom = carcom %>% rename("ampiezza_comune" = ACOM4C)
carcom$ampiezza_comune = as.factor(carcom$ampiezza_comune)
```


### Debiti
Pulizia dataset debiti
```{r}
debiti = debiti %>% rename("tot_rate_pagate" = RATADEB)
debiti = debiti %>% rename("tot_rate_res" = RATADEB_RES)
debiti = debiti %>% rename("tot_rate_altri_immobili" = RATADEB_AIMM)
debiti = debiti %>% rename("tot_rate_fam" = RATADEB_FAM)
debiti = debiti %>% rename("tot_rate_professione" = RATADEB_PROF)
debiti = debiti %>% rename("deb_res_immobili" = PFIMM)
debiti = debiti %>% rename("deb_res_beni_consumo" = PFCONS)
debiti = debiti %>% rename("deb_res_mezzi_trasporto" = TDEBITC)
debiti = debiti %>% rename("deb_res_beni_durevoli" = TDEBITD)
debiti = debiti %>% rename("deb_res_beni_non_durevoli" = TDEBITE)
debiti = debiti %>% rename("deb_res_altro" = TDEBITF)
debiti = debiti %>% rename("deb_res_istruzione" = TDEBITG)
debiti = debiti %>% rename("deb_res_professione" = PFAZ)
debiti = debiti %>% rename("deb_carte_credito" = PFCARTE)
debiti = debiti %>% rename("deb_scoperto_cc" = PFCC)
debiti = debiti %>% rename("deb_garanzie_reali" = PFCOLL)
debiti = debiti %>% rename("deb_no_garanzie_reali" = PFNOCOLL)


# Setto a 0 i dati NA
debiti = replace(debiti, is.na(debiti), 0)
```


# Analisi dati

Aggiungo una colonna chiamata "Totale debito" che è la somma di: 
  - Debito residuo per gli immobili 
  - "" per beni di consumo
  - "" della professione
  - "" delle carte di credito
  - "" dello scoperto di conto corrente
```{r}

debiti = debiti %>% mutate(tot_debito = deb_res_immobili + deb_res_beni_consumo + deb_res_professione + deb_carte_credito + deb_scoperto_cc)

print(paste("Debito totale famiglie italiane 2020 nel campione: ", sum(debiti$tot_debito)))
```

```{r}
famiglie_con_debito = debiti %>% filter(debiti$tot_debito > 0)

print(paste("Percentuale di famiglie con debiti:", nrow(famiglie_con_debito)/nrow(debiti) * 100))
```

Ora analizziamo com'è distribuito il debito tra le famiglie che sono indebitate

```{r}
summary(famiglie_con_debito$tot_debito)
```

```{r}
ggplot(famiglie_con_debito) +
  geom_histogram(aes(x = tot_debito))
```
```{r}
# Questo penso sia inutile
ggplot(famiglie_con_debito) +
  geom_boxplot(aes(x = tot_debito))
```



```{r}
ggplot(debiti) +
  geom_histogram(aes(x = tot_debito))
```
# Analisi sul debito e variabili sociodemografiche

In primis ci salviamo da carcom solo le variabili utili per essere analizzate col debito,
ed eliminiamo i doppioni 

```{r}
carcom_per_debito = carcom %>% select(NQUEST, numero_componenti, area_geografica, regione_residenza, ampiezza_comune)

# ora elimino i duplicati dal dataframe
carcom_per_debito = distinct(carcom_per_debito)
```

Ora creo il dataframe facendo il join tra i carcom senza duplicati e debiti
```{r}
debiti_full = merge(carcom_per_debito, debiti, by="NQUEST")

head(debiti_full)
```

Proviamo a fare un analisi sul debito per area geografica
```{r}
debiti_full %>% filter(tot_debito > 0) %>% group_by(area_geografica) %>% summarize(mean = mean(tot_debito), median = median(tot_debito), sd = sd(tot_debito)) %>% arrange(desc(mean))
```

Proviamo a fare un analisi sul debito per regione di residenza
```{r}
debiti_full %>% filter(tot_debito > 0) %>% group_by(regione_residenza) %>% summarize(mean = mean(tot_debito), median = median(tot_debito), sd = sd(tot_debito)) %>% arrange(desc(mean))
```

Proviamo a fare un analisi sul debito per ampiezza del comune di residenza
```{r}
debiti_full %>% filter(tot_debito > 0) %>% group_by(ampiezza_comune) %>% summarize(mean = mean(tot_debito), median = median(tot_debito), sd = sd(tot_debito)) %>% arrange(desc(mean))
```





