---
title: "Economical risk project"
author: "Gabriele Trevisan"
date: "2024-02-29"
output: html_document
---

```{r setup, include=FALSE}
knitr::opts_chunk$set(echo = TRUE)
```

# Economical risk project

# SETUP MAC
```{r}
setwd("~/Desktop/Economical-risk-project")
```

# SETUP WINDOWS
```{r}
# Qui dovete mettere il vostro path
# setwd("~\Desktop\Economical-risk-project")
```

## carico Tidyverse
```{r}
library(tidyverse)
```

## Caricamento dei dataset - MAC
```{r}
carcom = read.csv("indagine_2020/carcom20.csv")
debiti =  read.csv("indagine_2020/debiti20.csv")

# Carico gli allegati
debiti_residenza = read.csv("indagine_2020/alld2_res.csv")
debiti_professione = read.csv("indagine_2020/alld2_prof.csv")
debiti_famiglia = read.csv("indagine_2020/alld2_fam.csv")
debiti_altri_immobili = read.csv("indagine_2020/alld2_aimm.csv")
```


## Caricamento dei dataset - WINDOWS
```{r}

carcom = read.csv("indagine_2020\carcom20.csv")
debiti =  read.csv("indagine_2020\debiti20.csv")

# Carico gli allegati
debiti_residenza = read.csv("indagine_2020\alld2_res.csv")
debiti_professione = read.csv("indagine_2020\alld2_prof.csv")
debiti_famiglia = read.csv("indagine_2020\alld2_fam.csv")
debiti_altri_immobili = read.csv("indagine_2020\alld2_aimm.csv")
```


## Pulizia dei dataset
### Carcom
Teniamo solo le variabili che ci servono
```{r}
carcom = carcom %>% select(NQUEST, nord, NCOMP, SEX, ANASC, ETA, CLETA5, PERL, PERC, NPERL, NPERC, Q, QUAL, SETT, AREA5, IREG, ACOM4C, PESOFIT)


carcom = carcom %>% rename("classe_eta" = CLETA5)
carcom$classe_eta = as.factor(carcom$classe_eta)

carcom = carcom %>% rename("anno_nascita" = ANASC)
carcom = carcom %>% rename("numero_componenti" = NCOMP)
carcom = carcom %>% rename("status_lavoratore" = Q)
carcom$status_lavoratore = as.factor(carcom$status_lavoratore)

carcom = carcom %>% rename("qualifica_lavoratore" = QUAL)
carcom$qualifica_lavoratore = as.factor(carcom$qualifica_lavoratore)

carcom = carcom %>% rename("settore" = SETT)
carcom$settore = as.factor(carcom$settore)

carcom = carcom %>% rename("area_geografica" = AREA5)
carcom$area_geografica = as.factor(carcom$area_geografica)

carcom = carcom %>% rename("regione_residenza" = IREG)
carcom$regione_residenza = as.factor(carcom$regione_residenza)

carcom = carcom %>% rename("ampiezza_comune" = ACOM4C)

carcom$ampiezza_comune = as.factor(carcom$ampiezza_comune)
```


### Debiti
Pulizia dataset debiti
```{r}


debiti = merge(debiti, carcom[, c("NQUEST", "PESOFIT")], by = "NQUEST", all.x = TRUE)

debiti$RATADEB = debiti$RATADEB*debiti$PESOFIT
debiti = debiti %>% rename("tot_rate_pagate" = RATADEB)


debiti$RATAEB_RES = debiti$RATADEB_RES*debiti$PESOFIT
debiti = debiti %>% rename("tot_rate_res" = RATADEB_RES)

debiti$RATAEB_AIMM = debiti$RATADEB_AIMM*debiti$PESOFIT
debiti = debiti %>% rename("tot_rate_altri_immobili" = RATADEB_AIMM)


debiti$RATAEB_FAM = debiti$RATADEB_FAM*debiti$PESOFIT
debiti = debiti %>% rename("tot_rate_fam" = RATADEB_FAM)


debiti$RATAEB_PROF = debiti$RATADEB_PROF*debiti$PESOFIT
debiti = debiti %>% rename("tot_rate_professione" = RATADEB_PROF)

debiti = debiti %>% rename("deb_res_immobili" = PFIMM)

debiti$PFCONS = debiti$PFCONS*debiti$PESOFIT
debiti = debiti %>% rename("deb_res_beni_consumo" = PFCONS)

debiti$TDEBITC = debiti$TDEBITC*debiti$PESOFIT
debiti = debiti %>% rename("deb_res_mezzi_trasporto" = TDEBITC)

debiti$TDEBITD = debiti$TDEBITD*debiti$PESOFIT
debiti = debiti %>% rename("deb_res_beni_durevoli" = TDEBITD)

debiti$TDEBITE = debiti$TDEBITE*debiti$PESOFIT
debiti = debiti %>% rename("deb_res_beni_non_durevoli" = TDEBITE)

debiti$TDEBITF = debiti$TDEBITF*debiti$PESOFIT
debiti = debiti %>% rename("deb_res_altro" = TDEBITF)

debiti$TDEBITG = debiti$TDEBITG*debiti$PESOFIT
debiti = debiti %>% rename("deb_res_istruzione" = TDEBITG)

debiti$PFAZ = debiti$PFAZ*debiti$PESOFIT
debiti = debiti %>% rename("deb_res_professione" = PFAZ)

debiti$PFCARTE = debiti$PFCARTE*debiti$PESOFIT
debiti = debiti %>% rename("deb_carte_credito" = PFCARTE)

debiti$PFCC = debiti$PFCC*debiti$PESOFIT
debiti = debiti %>% rename("deb_scoperto_cc" = PFCC)

debiti$PFCOLL = debiti$PFCOLL*debiti$PESOFIT
debiti = debiti %>% rename("deb_garanzie_reali" = PFCOLL)

debiti$PFNOCOLL = debiti$PFNOCOLL*debiti$PESOFIT
debiti = debiti %>% rename("deb_no_garanzie_reali" = PFNOCOLL)

# Setto a 0 i dati NA
debiti = replace(debiti, is.na(debiti), 0)
```


```{r}
regions_data = read.csv("codici_regioni_prov_comuni.csv", sep=";")
regions_data = regions_data %>% select(Codice.Regione, Denominazione.Regione, Ripartizione.geografica, Codice.Ripartizione.Geografica)
regions_data = distinct(regions_data)
regions_data = regions_data %>% rename("regione_residenza" = "Codice.Regione")
regions_data
```

# Analisi dati

Aggiungo una colonna chiamata "Totale debito" che è la somma di: 
  - Debito residuo per gli immobili 
  - "" per beni di consumo
  - "" della professione
  - "" delle carte di credito
  - "" dello scoperto di conto corrente
```{r}

debiti = debiti %>% mutate(tot_debito = deb_res_immobili + deb_res_beni_consumo + deb_res_professione + deb_carte_credito + deb_scoperto_cc)

print(paste("Debito totale famiglie italiane 2020 nel campione: ", sum(debiti$tot_debito)))
```

```{r}
famiglie_con_debito = debiti %>% filter(debiti$tot_debito > 0)

print(paste("Percentuale di famiglie con debiti:", nrow(famiglie_con_debito)/nrow(debiti) * 100))
```

Ora analizziamo com'è distribuito il debito tra le famiglie che sono indebitate

```{r}
summary(famiglie_con_debito$tot_debito)
```

```{r}
ggplot(famiglie_con_debito) +
  geom_histogram(aes(x = tot_debito))
```
```{r}
# Questo penso sia inutile
ggplot(famiglie_con_debito) +
  geom_boxplot(aes(x = tot_debito))
```



```{r}
ggplot(debiti) +
  geom_histogram(aes(x = tot_debito))
```
# Analisi sul debito e variabili sociodemografiche

In primis ci salviamo da carcom solo le variabili utili per essere analizzate col debito,
ed eliminiamo i doppioni 

```{r}
carcom_per_debito = carcom %>% select(NQUEST, numero_componenti, NPERC, area_geografica, regione_residenza, ampiezza_comune)

# ora elimino i duplicati dal dataframe
carcom_per_debito = distinct(carcom_per_debito)
carcom_per_debito
```

Ora creo il dataframe facendo il join tra i carcom senza duplicati e debiti
```{r}
debiti_full = merge(carcom_per_debito, debiti, by="NQUEST")

head(debiti_full)
```

Proviamo a fare un analisi sul debito per area geografica
```{r}
debito_area_geografica = debiti_full %>% filter(tot_debito > 0) %>% group_by(area_geografica) %>% summarize(mean = mean(tot_debito), median = median(tot_debito), sd = sd(tot_debito)) %>% arrange(desc(mean))
debito_area_geografica
# Specify the path where you want to save the CSV file
file_path <- "debito_residuo_per_area_geografica.csv"

# Export the DataFrame to a CSV file
write.csv(debito_area_geografica, file = file_path, row.names = TRUE)
```

Proviamo a fare un analisi sul debito per regione di residenza
```{r}
debito_per_regione = debiti_full %>% filter(tot_debito > 0) %>% group_by(regione_residenza) %>% summarize(mean = mean(tot_debito), median = median(tot_debito), sd = sd(tot_debito)) %>% arrange(desc(mean))
debito_per_regione = merge(debito_per_regione, regions_data, by="regione_residenza")

ggplot(debito_per_regione) +
  geom_bar(aes(x = reorder(Denominazione.Regione, +median), y = median, fill = Ripartizione.geografica), stat="identity") +
  coord_flip() +
  labs(x = "Regione", y = "Debito residuo mediano per regione")


```

Proviamo a fare un analisi sul debito per ampiezza del comune di residenza
```{r}
debiti_full %>% filter(tot_debito > 0) %>% group_by(ampiezza_comune) %>% summarize(mean = mean(tot_debito), median = median(tot_debito), sd = sd(tot_debito)) %>% arrange(desc(mean))
```


Ora voglio vedere se c'è una correlazione tra il numero di percettori di reddito di una famiglia e il debito
```{r}
debiti_full = debiti_full %>% mutate(rapp_perc = NPERC/numero_componenti)

ggplot(debiti_full %>% filter(tot_debito > 0)) +
  geom_point(aes(x=rapp_perc, y = tot_debito))
```

```{r}
model = lm(tot_debito ~ rapp_perc, data = debiti_full %>% filter(tot_debito > 0))
summary(model)
```

Dalla regressione lineare possiamo vedere come il coefficiente di legato a rapp_perc abbia un p-value bello alto, quindi dobbiamo rigettare l'ipotesi che ci sia una correlazione tra numero di percettori di reddito dij una famiglia e il debito residuo



# Debiti con o senza garanzie reali
si parla sempre di debito residuo, è interessante vedere per ogni famiglia come è distribuita la quota del debito
```{r}
con_deb = debiti_full %>% filter(tot_debito > 0)
con_deb = con_deb %>% mutate(perc_gar_real = deb_garanzie_reali/tot_debito)
con_deb = con_deb %>% mutate(perc_gar_non_real = 1-perc_gar_real)
con_deb %>% filter(NQUEST == 8788)


ggplot(con_deb) +
  geom_histogram(aes(x = perc_gar_real))
```

```{r}
summary(con_deb$perc_gar_real)
```

Assegno una classe alle famiglie che hanno praticamente solo debito con garanzie reali
```{r}
con_deb = con_deb %>% mutate(gar_real = ifelse(perc_gar_real > 0.75, 1, 0)) 

con_deb %>% group_by(gar_real) %>% summarize(count = n())

tipo = con_deb %>% select(NQUEST, gar_real)

hs_eta = carcom %>% group_by(NQUEST) %>% summarize(eta_media = mean(ETA))
con_deb = merge(con_deb, hs_eta, by="NQUEST")
```

```{r}
ggplot(con_deb) +
  geom_point(aes(x = eta_media, y = tot_debito)) +
  scale_y_log10()
```
Da questo grafico possiamo dire che tendenzialmente non c'è una correlazione tra eta media e debito residuo, ma forse possiamo dire che 



```{r}
ggplot(con_deb) +
  geom_point(aes(x = eta_media, y = gar_real)) 
```


 L'età non è nemmeno un indicatore di debito con garanzie reali o no
 
```{r}
#Vediamo se a livello geografico c'è una qualche differenza  tra chi ah debiti con garanzie reali e chi no

perc_gar_real_reg = con_deb %>% group_by(regione_residenza) %>% summarize(perc_con_gar_real = sum(gar_real)/n()) %>% arrange(desc(perc_con_gar_real))
perc_gar_real_reg
```
 Sono risultati interessanti, facciamo un barplot associando le etichette delle regioni
 
```{r}
perc_gar_real_reg = merge(perc_gar_real_reg, regions_data, by="regione_residenza")
perc_gar_real_reg

```

Faccio il grafico
```{r}
ggplot(perc_gar_real_reg) +
  geom_bar(aes(x = reorder(Denominazione.Regione, +perc_con_gar_real), y = perc_con_gar_real, fill = Ripartizione.geografica), stat="identity") +
  coord_flip() +
  labs(x = "Regione", y = "% di debiti con garanzie reali sul totale ")
```
 
 
```{r}
con_deb
```
 


# ANALISI COMPONENTI DEL DEBITO RESIDUO

## PFIMM

= indica il debito residuo per acquisto/ristrutturazione immobili

Quante households hanno ancora debito residuo per acquisto/ristrutturazione immobili?

```{r}
tot_fam_NO_PFIMM = sum(debiti$deb_res_immobili == 0)
cat('Il totale delle households senza PFIMM è: ', tot_fam_NO_PFIMM, '\n')

tot_fam_PFIMM = sum(debiti$deb_res_immobili > 0)
cat('Il totale delle households con PFIMM è: ', tot_fam_PFIMM, '\n')

cat('La percentuale di households che nel 2020 presentano debito residuo per acquisto/ristrutturazione immobili è: ', (tot_fam_PFIMM/(tot_fam_NO_PFIMM+tot_fam_PFIMM))*100,'%', '\n')
```

Delle households con PFIMM, presentiamo un riassunto statistico di media, mediana, quartili, valore minimo, valore massimo:
```{r}
pfimm = debiti %>% select(deb_res_immobili) %>% filter(deb_res_immobili != 0) 
summary(pfimm)
```
Guardiamo la distribuzione di questi valori attraverso l'utilizzo di un'istogramma:

```{r}
library(ggplot2)

ggplot(pfimm, aes(x = deb_res_immobili, y = ..density..)) + 
  geom_histogram(bins = 60) + 
  geom_vline(xintercept = median(pfimm$deb_res_immobili), color = 'red') + 
  geom_vline(xintercept = mean(pfimm$deb_res_immobili), color = 'green')
```
Possiamo vedere come la distribuzione dei valori del debito residuo per acquisto/ristrutturazione immobili non sia normale, ma right-skewed, dal momento che la media ha un valore superiore della mediana.

Ora possiamo anche utilizzare un boxplot per avere una situazione più chiara:

```{r}
# UTILE?

ggplot(pfimm, aes(x = pfimm$deb_res_immobili)) +
  geom_boxplot()
```

### Analisi sul debito e variabili sociodemografiche

In primis ci salviamo da carcom solo le variabili utili per essere analizzate col debito, ed eliminiamo i doppioni:

```{r}
carcom_per_debito = carcom %>% select(NQUEST, numero_componenti, area_geografica, regione_residenza, ampiezza_comune)

# ora elimino i duplicati dal dataframe
carcom_per_debito = distinct(carcom_per_debito)
```

Ora creo il dataframe facendo il join tra i carcom senza duplicati e debiti:
```{r}
debiti_full = merge(carcom_per_debito, debiti, by="NQUEST")

head(debiti_full)
```

In relazione a:

### NUMERO COMPONENTI


```{r}

# Qui ci sta lasciare la mediana invece della media
pfimm_n_componenti = debiti_full %>% filter(deb_res_immobili > 0) %>% group_by(numero_componenti) %>% summarize(mean = mean(deb_res_immobili), median = median(deb_res_immobili), sd = sd(deb_res_immobili)) %>% arrange()

ggplot(pfimm_n_componenti, aes(x = numero_componenti, y = median)) +
  geom_bar(stat = "identity", fill = "skyblue", color = "black") +
  labs(title = "Mediana del debito residuo per numero di componenti",
       x = "Numero di componenti",
       y = "Media del debito residuo") 

# Perchè qua ho NA su sd?
```

### AREA GEOGRAFICA
```{r}
pfimm_area_geografica = debiti_full %>% filter(deb_res_immobili > 0) %>% group_by(area_geografica) %>% summarize(mean = mean(deb_res_immobili), median = median(deb_res_immobili), sd = sd(deb_res_immobili)) %>% arrange()
pfimm_area_geografica
```

```{r}
etichette_aree = c('Nord-Ovest', 'Nord-Est', 'Centro', 'Sud', 'Isole')
ggplot(pfimm_area_geografica, aes(x = area_geografica, y = "", fill = mean)) +
  geom_tile() +
  scale_fill_gradient(low = "lightgreen", high = "darkgreen") +
  scale_x_discrete(labels = etichette_aree)
```

### REGIONE DI RESIDENZA

```{r}
debiti_full %>% filter(deb_res_immobili > 0) %>% group_by(regione_residenza) %>% summarize(mean = mean(deb_res_immobili), median = median(deb_res_immobili), sd = sd(deb_res_immobili)) %>% arrange(desc(mean)) 
```

## PFAZ

= indica il debito residuo per motivi professionali

Quante households presentano debito residuo nel 2020?
```{r}
tot_fam_NO_PFAZ = sum(debiti$deb_res_professione == 0) 
cat('Il totale delle households senza PFAZ è:', tot_fam_NO_PFAZ, '\n')

tot_fam_PFAZ = sum(debiti$deb_res_professione > 0) 
cat('Il totale delle households con PFAZ è:', tot_fam_PFAZ, '\n')

cat('La percentuale di households che nel 2020 presentano debito residuo per motivi professionali è:', (tot_fam_PFAZ/(tot_fam_NO_PFAZ+tot_fam_PFAZ))*100,'%', '\n')
```
Delle households con PFAZ presentiamo un riassunto statistico di media, mediana, quartili, valore minimo, valore massimo:
```{r}
pfaz = debiti %>% select(deb_res_professione) %>% filter(deb_res_professione != 0) 
summary(pfaz)
```
Guardiamo la distribuzione di questi valori attraverso l'utilizzo di un'istogramma:

```{r}
library(ggplot2)  

ggplot(pfaz, aes(x = deb_res_professione)) +
  geom_histogram(bins = 30) + 
  geom_vline(xintercept = median(pfaz$deb_res_professione), color = 'red') +
  geom_vline(xintercept = mean(pfaz$deb_res_professione), color = 'green') +
  scale_x_log10()
```
Provo a vedere se i debiti res professione sono normali come sembrano



### Analisi sul debito e variabili sociodemografiche
In primis ci salviamo da carcom solo le variabili utili per essere analizzate col debito, ed eliminiamo i doppioni.

```{r}
carcom_pfaz = carcom %>% select(NQUEST, classe_eta, numero_componenti, PERL, NPERL, status_lavoratore, qualifica_lavoratore, settore, area_geografica)

carcom_pfaz = distinct(carcom_pfaz)

```

Ora facciamo il merge tra i due dataset

```{r}
debiti_pfaz = merge(carcom_pfaz,debiti, by = "NQUEST")
debiti_pfaz %>% select(NQUEST, qualifica_lavoratore,deb_res_professione) %>% filter(deb_res_professione > 0) %>%arrange(desc(NQUEST))

```


### STATUS LAVORATORE
```{r}
pfaz_status = debiti_pfaz %>% filter(deb_res_professione > 0) %>% group_by(status_lavoratore) %>% summarize(mean = mean(deb_res_professione), median = median(deb_res_professione), sd = sd(deb_res_professione)) %>% arrange()
```

```{r}
etichette = c('1 - Employee', '2 - Self-employed', '3 - Non-Professional')
colori = c('darkorange', 'darkred', 'darkblue')
ggplot(pfaz_status, aes(x = status_lavoratore, y = mean)) +
  geom_bar(stat = 'identity', fill = colori) +
  scale_x_discrete(labels = etichette)
```

### QUALIFICA
```{r}
#Quqesto forse meh
pfaz_qual = debiti_pfaz %>% filter(deb_res_professione > 0) %>% group_by(qualifica_lavoratore) %>% summarize(mean = mean(deb_res_professione), median = median(deb_res_professione), sd = sd(deb_res_professione)) %>% arrange() %>% mutate('Qualifica' = c('operaio', 'impiegato', 'dirigente', 'imprenditore/libero professionista', 'altro autonomo', 'pensionato', 'altro non occupato')) %>% select(Qualifica, everything())

colori = c('lightgreen', 'lightblue', 'lightpink', 'yellow', 'darkorange', 'red', 'darkblue')
pie(pfaz_qual$mean, labels = pfaz_qual$Qualifica, col = colori)
```
### SETTORE

```{r}
pfaz_sett = debiti_pfaz %>% filter(deb_res_professione > 0) %>% group_by(settore)%>% mutate(Settore = case_when(
    settore == 1 ~ "Agricoltura",
    settore == 2 ~ "Industria",
    settore == 3 ~ "Servizi Pubblici",
    settore == 4 ~ "Altri settori",
    settore == 5 ~ "Nessun settore")) %>% select(Settore, everything())

pfaz_sett_summarize = pfaz_sett %>% filter(deb_res_professione > 0) %>% group_by(settore) %>% summarize(mean = mean(deb_res_professione), median = median(deb_res_professione), sd = sd(deb_res_professione)) %>% arrange()

ggplot(pfaz_sett, aes(x = Settore, y = deb_res_professione)) +
  geom_boxplot() +
  scale_y_log10()
```

### AREA GEOGRAFICA
```{r}
pfaz_area_geografica = debiti_pfaz %>% filter(deb_res_professione > 0) %>% group_by(area_geografica) %>% summarize(mean = mean(deb_res_professione), median = median(deb_res_professione), sd = sd(deb_res_professione)) %>% arrange()

etichette_aree = c('Nord-Ovest', 'Nord-Est', 'Centro', 'Sud', 'Isole')
ggplot(pfaz_area_geografica, aes(x = area_geografica, y = "", fill = mean)) +
  geom_tile() +
  scale_fill_gradient(low = "lightyellow", high = "darkorange") +
  scale_x_discrete(labels = etichette_aree)
```
## PFCARTE
= indica il debito su carte di credito

Quante households presentano nel 2020 debito su carte di credito

```{r}
debiti$deb_carte_credito <- replace(debiti$deb_carte_credito, is.na(debiti$deb_carte_credito), 0)

tot_fam_NO_PFCARTE = sum(debiti$deb_carte_credito == 0)
cat('Il totale di household senza PFCARTE è: ', tot_fam_NO_PFCARTE, '\n')

tot_fam_PFCARTE = sum(debiti$deb_carte_credito > 0)
cat('Il totale di household con PFCARTE è: ', tot_fam_PFCARTE, '\n')

cat('La percentuale di household con debito su carte di credito è: ', (tot_fam_PFCARTE/(tot_fam_NO_PFCARTE + tot_fam_PFCARTE))*100,'%', '\n')
```
```{r}
#Ha senso fare un'analisi considerando le variabili di carcom dal momento che abbiamo 47 households con debito su carta di credito????
```

## PFCC
= indica lo scoperto su conti correnti

Quante households presentano nel 2020 scoperto su conti correnti?
```{r}
debiti$deb_scoperto_cc <- replace(debiti$deb_scoperto_cc, is.na(debiti$deb_scoperto_cc), 0)

tot_fam_NO_PFCC = sum(debiti$deb_scoperto_cc == 0)
cat('Il totale di household senza PFCC è: ', tot_fam_NO_PFCC, '\n')

tot_fam_PFCC = sum(debiti$deb_scoperto_cc > 0)
cat('Il totale di household con PFCC è: ', tot_fam_PFCC, '\n')

cat('La percentuale di household con debito su carte di credito è: ', (tot_fam_PFCC/(tot_fam_NO_PFCC + tot_fam_PFCC))*100,'%', '\n')
```
Analizziamo la distribuzione dei dati attraverso un istogramma:

```{r}
deb_scoperto = debiti %>% filter(deb_scoperto_cc > 0) 
ggplot(deb_scoperto, aes(x = deb_scoperto_cc)) +
  geom_histogram(bins = 30) +
  geom_vline(xintercept = mean(deb_scoperto$deb_scoperto_cc), color = 'green') +
  geom_vline(xintercept = median(deb_scoperto$deb_scoperto_cc), color = 'red')
```


# Economical risk project
```{r}
# Qui dovete mettere il vostro path
setwd("C:\\Users\\Alberto-PC\\Downloads\\ind20_ascii\\CSV")
```

## carico Tidyverse
```{r}
library(tidyverse)
```

```{r}
carcom20 <- read.csv("~/GitHub/Economical-risk-project/Indagine_2020/carcom20.csv", sep=";")
debiti20 <- read.csv("~/GitHub/Economical-risk-project/Indagine_2020/debiti20.csv", sep=";")
alld2_res <- read.csv("~/GitHub/Economical-risk-project/Indagine_2020/alld2_res.csv", sep=";")
alld2_prof <- read.csv("~/GitHub/Economical-risk-project/Indagine_2020/alld2_prof.csv", sep=";")
alld2_fam <- read.csv("~/GitHub/Economical-risk-project/Indagine_2020/alld2_fam.csv", sep=";")
alld2_aimm <- read.csv("~/GitHub/Economical-risk-project/Indagine_2020/alld2_aimm.csv", sep=";")
```

TDEBITC (mezzi di trasporto), TDEBITD (beni durevoli), TDEBITE (beni non durevoli), TDEBITF (altri acquisti o spese quotidiane), TDEBITG (spese di istruzione)
```{r}
debiti20
```

##PCONS - Distribuzione per componente
#Analisi componenti debito residuo per acquisto beni di consumo rispetto varie voci (trasporto, beni durevoli, beni non durevoli, altri acquisti/spese quotidiane, istruzione:
```{r}
percent_residual_debt_transportation <- sum(debiti20$TDEBITC, na.rm = TRUE) / sum(debiti20$PFCONS, na.rm = TRUE)
percent_residual_debt_durable <- sum(debiti20$TDEBITD, na.rm = TRUE) / sum(debiti20$PFCONS, na.rm = TRUE)
percent_residual_debt_nondurable <- sum(debiti20$TDEBITE, na.rm = TRUE) / sum(debiti20$PFCONS, na.rm = TRUE)
percent_residual_debt_other_everydayexpenses <- sum(debiti20$TDEBITF, na.rm = TRUE) / sum(debiti20$PFCONS, na.rm = TRUE)
percent_residual_debt_education <- sum(debiti20$TDEBITG, na.rm = TRUE) / sum(debiti20$PFCONS, na.rm = TRUE)

perc <- data.frame(
  "Percent_residual_debt" = c(
    "Transportation" = percent_residual_debt_transportation,
    "Durable" = percent_residual_debt_durable,
    "Non-durable" = percent_residual_debt_nondurable,
    "Other Everyday Expenses" = percent_residual_debt_other_everydayexpenses,
    "Education" = percent_residual_debt_education))
print(perc)
```

```{r}
percentages <- c(
  "Transportation" = percent_residual_debt_transportation,
  "Durable" = percent_residual_debt_durable,
  "Non-durable" = percent_residual_debt_nondurable,
  "Other Everyday Expenses" = percent_residual_debt_other_everydayexpenses,
  "Education" = percent_residual_debt_education)

df <- data.frame(
  group = names(percentages),
  value = percentages)

pie_chart <- ggplot(df, aes(x = "", y = value, fill = group)) +
  geom_bar(stat = "identity", width = 1, color = "white") +
  coord_polar("y", start = 0) +
  ggtitle("Percentage of Residual Debt by Category") +
  theme_void()
print(pie_chart)
```


#ATTENZIONE QUI NO DISTINCT
#Seleziono informazioni secondo CFCRED = 1 (capofamiglia con maggiore reddito):
```{r}
carcom20 = filter(carcom20, CFRED == 1)
```

MUTUOIN3 -> media, somma (totale mutuo che viene erogato)
TDEBITA3 -> media, somma ()
media(TAEG3)
tasso medio ponderato = (sum(TAEG3)*MUTUOIN3)/sum(TAEG3)
groupby(DEB3)
```{r}
alld2_fam[is.na(alld2_fam)] <- 0
```

```{r}
alld2_fam$DEBM3 <- factor(alld2_fam$DEBM3,
                          levels = c(1, 2, 3, 4, 5),
                          labels = c("acquisto di mezzi di trasporto (come auto, moto)",
                                     "acquisto di altri beni durevoli (come elettronica, mobili, elettrodomestici, ecc.)",
                                     "acquisto di beni non durevoli (vacanze, ecc..)",
                                     "altri acquisti o spese quotidiane",
                                     "spese di istruzione (laurea, master)"))
```

TDEBITA3 = ammontare del debito residuo
MUTUOIN3 = importo iniziale del debito
#calcolo ratio TDEBITA3/MUTUOIN3
```{r}
alld2_fam %>% group_by(DEBM3) %>% summarize(n = n(),
                                            somma_mutuo3 = sum(MUTUOIN3),
                                            mean_mutuo3 = mean(MUTUOIN3),
                                            mean_tdebita3 = mean(TDEBITA3),
                                            somma_tdebita3 = sum(TDEBITA3),
                                            mean_taeg = mean(TAEG3),
                                            tasso_medio_ponderato_taeg =(sum(TAEG3*MUTUOIN3)/sum(MUTUOIN3))
                                            )
```
ripartizione del mutuo all'origine, tassi
tdebita3 = pfcons spaccato nelle 5 componenti
#da aggiungere sum(tdebita3)/sum(MUTUOIN3) = percentuale ancora da pagare
#durata media ponderata del mutuo

```{r}
alld2_fam$TIPOTAX3 <- factor(alld2_fam$TIPOTAX3,
                               levels = c(1, 2, 3),
                               labels = c('Fisso',
                                          'Variabile',
                                          'Zero'))
```

#apertura per TIPOTAX3 = Il tasso è fisso, variabile o zero?
```{r}
alld2_fam %>% group_by(TIPOTAX3) %>% summarize(n = n(),
                                            somma_mutuo3 = sum(MUTUOIN3),
                                            mean_mutuo3 = mean(MUTUOIN3),
                                            mean_tdebita3 = mean(TDEBITA3),
                                            somma_tdebita3 = sum(TDEBITA3),
                                            mean_taeg = mean(TAEG3),
                                            tasso_medio_ponderato =(sum(TAEG3*MUTUOIN3)/sum(MUTUOIN3))
                                            )
```

##DEBM3 (tipo di debito)
MUTUODU3 = Qual è la durata complessiva in anni del debito inizialmente stabilita?
#durata media in anni del debito inizialmente stabilita per tipo di debito
```{r}
alld2_fam %>% group_by(DEBM3) %>% summarize(mean_anni_durata_mutuo = mean(MUTUODU3))
```
# MUTUOIN3 = Qual era l’importo iniziale del debito?
```{r}
somma_mutuo = alld2_fam %>% group_by(NQUEST) %>% summarize(somma_mutuoin3 = sum(MUTUOIN3))
```

```{r}
debito = inner_join(debiti20, somma_mutuo, by = "NQUEST")
```

```{r}
carcom_tot = left_join(carcom20, debito, by = "NQUEST")
```

```{r}
carcom_tot$CLETA5 <- factor(carcom_tot$CLETA5,
                               levels = c(1, 2, 3, 4, 5),
                               labels = c('fino a 34 anni',
                                          '35-44',
                                          '45-54',
                                          '55-64',
                                          'oltre 64'))
```


#pecentuale per fascia età di richiedenti mutuo
```{r}
carcom_tot %>% 
  group_by(CLETA5) %>% 
  summarize(tot_richiesta_mutuo_count = sum(!is.na(somma_mutuoin3)), 
            tot_fascia_eta = n(), 
            tot_creditoconsumo_fascia_eta = tot_richiesta_mutuo_count / tot_fascia_eta,
            )
```
```{r}
carcom_tot$AREA5 <- factor(carcom_tot$AREA5,
                               levels = c(1, 2, 3, 4, 5),
                               labels = c('Nord Ovest',
                                          'Nord Est',
                                          'Centro',
                                          'Sud',
                                          'Isole'))
```

#percentuale per fascia età di richiedenti mutuo
(1=Nord Ovest, 2=Nord Est, 3=Centro, 4=Sud, 5=Isole)
```{r}
carcom_tot %>% 
  group_by(AREA5) %>% 
  summarize(mutuo_count = sum(!is.na(somma_mutuoin3)), 
            tot_fascia_eta = n(), 
            tot_creditoconsumo_fascia_eta = mutuo_count / tot_fascia_eta,
            )
```

##Disposable income analysis: debt to disposable income
```{r}
setwd("C:/Users/Alberto-PC/Downloads/ind20_ascii/CSV")
rfam20 <- read.csv("~/GitHub/Economical-risk-project/Indagine_2020/rfam20.csv", sep=",")
```

```{r}
sum(rfam20$Y)
```
##debito residuo su reddito 
```{r}
reddito_debito_res = left_join(carcom_tot, rfam20, by = "NQUEST")
```


```{r}
reddito_debito_res$CLETA5 <- factor(reddito_debito_res$CLETA5,
                               levels = c(1, 2, 3, 4, 5),
                               labels = c('fino a 34 anni',
                                          '35-44',
                                          '45-54',
                                          '55-64',
                                          'oltre 64'))
```


```{r}
reddito_debito_res %>% 
  group_by(CLETA5) %>% 
  summarize(somma_deb_res_fascia = sum(PFCONS, na.rm = T),
            income_tot = sum(Y, na.rm = T),
            debt_to_disposable_income = somma_deb_res_fascia / income_tot,
            )
```
```{r}
reddito_debito_res %>% 
  group_by(NPERC) %>% 
  summarize(somma_deb_res_fascia = sum(PFCONS, na.rm = T),
            income_tot = sum(Y, na.rm = T),
            debt_to_disposable_income = somma_deb_res_fascia / income_tot,
            )
```
```{r}
reddito_debito_res %>% 
  group_by(QUAL) %>% 
  summarize(somma_deb_res_fascia = sum(PFCONS, na.rm = T),
            income_tot = sum(Y, na.rm = T),
            debt_to_disposable_income = somma_deb_res_fascia / income_tot,
            )
```
```{r}
reddito_debito_res %>% 
  group_by(QUAL) %>% 
  summarize(somma_deb_res_fascia = sum(PFCONS, na.rm = T),
            income_tot = sum(Y, na.rm = T),
            debt_to_disposable_income = somma_deb_res_fascia / income_tot,
            )
```



# FOCUS 2 - TOTALE RATE PAGATE NEL 2020

Andiamo dunque a considerare il totale di rate pagate nel 2020 e facciamo qualche analisi. 

Potremmo andare a calcolare:

- la media delle rate pagate nel 2020

- distribuzione delle rate pagate nel 2020

- la suddivisione in res, aimm, fam, prof

- la distribuzione geografica

- vedere quanti hanno estinto il debito nel 2020 (=> cioè DEB RES = 0, mentre TOT RATE PAGATE NEL 2020 != 0) e capire che tipo di mutuo hanno estinto

- professione di persone che hanno estinto il debito ed età

- occupazione di quelli con rate + alte e di quelli con rate + basse

- numero componenti famiglia di chi ha rate + alte e + basse

 

### PERCENTUALE DI HOUSEHOLDS CON RATE NEL 2020
```{r}
# per prima cosa andiamo a sostituire i NaN con 0 e per calcolare quante persone hanno pagato delle rate nel 2020, facciamo il rapporto tra quelli che avevano tot_rate_pagate > 0 / (tot_rate_pagate = 0 + tot_rate_pagate != 0)

debiti$tot_rate_pagate[is.na(debiti$tot_rate_pagate)] = 0

si_rate = debiti$tot_rate_pagate[debiti$tot_rate_pagate > 0]

perc_rate_pagate = length(si_rate)/(length(debiti$tot_rate_pagate))*100
cat('Il totale di households che nel 2020 hanno pagato rate è:',perc_rate_pagate, '%')
```


### MEDIA DELLE RATE PAGATE NEL 2020


```{r}
# consideriamo poi soltanto i questionari con tot rate > 0

summary(si_rate)
```



### DISTRIBUZIONE DELLE RATE PAGATE NEL 2020

Possiamo utilizzare un istogramma e un qqplot per studiare la distribuzione delle rate pagate:

```{r}
rate_pagate = debiti %>% filter(tot_rate_pagate > 0) 

ggplot(rate_pagate, aes(x = tot_rate_pagate, y = ..density..)) +
  geom_histogram(col = 'purple', fill = 'lightpink') +
  scale_x_log10() +
  labs(title = 'Distribuzione rate pagate nel 2020', x = 'rate pagate', y = 'density')
```



### SUDDIVISIONE IN RES, AIMM, PROF, FAM
```{r}
# creiamo un dataset con la scomposizione delle rate pagate nel 2020

percentuali_dataset <- debiti %>% filter(tot_rate_pagate >0) %>%
  mutate(Perc_res = round((tot_rate_res / tot_rate_pagate) * 100, 1),
         Perc_fam = round((tot_rate_fam / tot_rate_pagate) * 100, 1),
         Perc_prof = round((tot_rate_professione / tot_rate_pagate) * 100, 1),
         Perc_aimm = round((tot_rate_altri_immobili / tot_rate_pagate) * 100, 1)) 

percentuali_dataset = percentuali_dataset %>% select(NQUEST, tot_rate_pagate, tot_rate_res, tot_rate_fam, tot_rate_professione, tot_rate_altri_immobili, Perc_res, Perc_fam, Perc_prof, Perc_aimm)

percentuali_dataset
```

```{r}
# andiamo a sommare i valori e vediamo com'è la scomposizione generale del totale rate pagate nel 2020

valore_res = round((sum(percentuali_dataset$tot_rate_res[percentuali_dataset$tot_rate_res > 0]) / sum(percentuali_dataset$tot_rate_pagate[percentuali_dataset$tot_rate_pagate > 0])) *100, 2)

valore_fam = round((sum(percentuali_dataset$tot_rate_fam[percentuali_dataset$tot_rate_fam > 0]) / sum(percentuali_dataset$tot_rate_pagate[percentuali_dataset$tot_rate_pagate > 0])) *100, 2)

valore_prof = round((sum(percentuali_dataset$tot_rate_professione[percentuali_dataset$tot_rate_professione > 0]) / sum(percentuali_dataset$tot_rate_pagate[percentuali_dataset$tot_rate_pagate > 0])) *100, 2)

valore_aimm = round((sum(percentuali_dataset$tot_rate_altri_immobili[percentuali_dataset$tot_rate_altri_immobili > 0]) / sum(percentuali_dataset$tot_rate_pagate[percentuali_dataset$tot_rate_pagate > 0])) *100, 2)

categoria = c('Res', 'Fam', 'Aimm', 'Prof')
valori = c(valore_res, valore_fam, valore_aimm, valore_prof)

dataframe = data.frame(categoria, valori)
dataframe
```

```{r}
# creaiamo un grafico a barre

ggplot(dataframe, aes(x = categoria, y = valori)) +
  geom_bar(stat = 'identity', fill = heat.colors(length(dataframe$categoria)))
```


###################################################

```{r}
TOT <- read.csv("E:/Dati_al_10.03.2024/Fam_Comp_Completo_PESOFIT/Fam_Comp_Completo_PESOFIT.csv", sep =";")
```


```{r}
TOT[is.na(TOT)] <- 0
TOT = TOT %>% filter(CFRED == 1)
```

```{r}
imm = TOT %>% reframe(sum(PFIMM_pond))
fam = TOT %>% reframe(sum(PFCONS_pond)+sum(PFCARTE_pond)+sum(PFCC_pond)+sum(PF3_pond))
partecipazioni = TOT %>% reframe(sum(PFAZ_pond))
```

```{r}
library(dplyr)
library(ggplot2)

imm <- sum(TOT$PFIMM_pond)
fam <- sum(TOT$PFCONS_pond) + sum(TOT$PFCARTE_pond) + sum(TOT$PFCC_pond) + sum(TOT$PF3_pond)
partecipazioni <- sum(TOT$PFAZ_pond)

data <- data.frame(
  group = c("Residual debt for real estate purchase/renovation", "Residual familiar debt", "Outstanding debt for professional reasons"),
  value = c(imm, fam, partecipazioni)
)

ggplot(data, aes(x = "", y = value, fill = group)) +
  geom_bar(stat = "identity", width = 1, color = "white") +
  coord_polar("y", start = 0) +
  theme_void() +
  labs(fill = "Type of Debt") +
  ggtitle("Total debt by type (2020)")

```


```{r}
TOT %>% reframe(sum(PFIMM_pond) , sum(PFCONS_pond), sum(PFAZ_pond), sum(PFCARTE_pond), sum(PFCC_pond), sum(PF3_pond))
```

```{r}
library(ggplot2)
library(dplyr)


data <- data.frame(
  group=c("Residual debt for real estate purchase/renovation", "Residual debt for consumer goods purchase", "Residual debt for professional reasons", "Credit card debt", "Overdraft on current accounts", "Debts owed to other families"
),
  value=c(106142886, 5311779, 22007891, 213081.2, 1228045, 2768980)
)


ggplot(data, aes(x="", y=value, fill=group)) +
  geom_bar(stat="identity", width=1, color="white") +
  coord_polar("y", start=0) +
 
  theme_void() +
  labs(fill = "Type of Debt") +
  ggtitle("Total debt by type (2020)")
```
#### SPACCATURA PFCONS
```{r}
PFCONS <- read.csv("E:/Dati_al_12.03.2024/Unico_x_export_2020.csv", sep =";")
```

```{r}
PFCONS = PFCONS %>% filter(Variabile == "SEX") %>% summarise(sum(sum_TDEBITA3_1_pond), sum(sum_TDEBITA3_2_pond), sum(sum_TDEBITA3_3_pond), sum(sum_TDEBITA3_4_pond), sum(sum_TDEBITA3_5_pond))
```

```{r}
PFCONS
```


```{r}
library(ggplot2)
library(dplyr)


data <- data.frame(
  group=c("purchase of means of transportation (such as cars, motorcycles)", "purchase of other durable goods (such as electronics, furniture, appliances, etc.)", "purchase of non-durable goods (vacations, etc.)", "other purchases or daily expenses", "educational expenses (degree, master's)"
),
  value=c(3937130, 342597.3, 15099.69, 983277.5, 33674.36)
)


ggplot(data, aes(x="", y=value, fill=group)) +
  geom_bar(stat="identity", width=1, color="white") +
  coord_polar("y", start=0) +
 
  theme_void() +
  labs(fill = "Source of family needs debt") +
  ggtitle("Family needs debt")
```
##Analysis based on characteristics of household head of the family
```{r}
TOT <- read.csv("E:/Dati_al_12.03.2024/Unico_x_export_2020.csv", sep =";")
```

```{r}
SEX = TOT %>% filter(Variabile == "SEX")
STUDIO = TOT %>% filter(Variabile == "STUDIO")
SETT = TOT %>% filter(Variabile == "SETT")
IREG = TOT %>% filter(Variabile == "IREG")
ACOM5 = TOT %>% filter(Variabile == "ACOM5")
QUAL = TOT %>% filter(Variabile == "QUAL")
AREA5 = TOT %>% filter(Variabile == "AREA5")
CLETA5 = TOT %>% filter(Variabile == "CLETA5")
Q = TOT %>% filter(Variabile == "Q")
```

```{r}
SEX$Modalita <- factor(SEX$Modalita,
                  levels = c(1, 2),
                  labels = c("uomo",
                             "donna"))
SEX
```
```{r}
data = SEX %>% reframe("Sex" = Modalita, "Participation rate" = n_indeb_compl_pond/freq_pond, "Indebted for real estate purchase" = (n_indeb_imm_pond/freq_pond), "Indebted for the purchase of consumer goods" = (n_indeb_cons_pond/freq_pond), "Indebted for professional reasons" = n_indeb_az_pond/freq_pond, "Indebted to relatives/friends" = n_indeb_3_pond/freq_pond)
data
```

```{r}
library(tidyr)
library(dplyr)
library(ggplot2)

formatted_data <- data %>%
  pivot_longer(cols = c("Indebted for real estate purchase", "Indebted for the purchase of consumer goods", 
                        "Indebted for professional reasons", "Indebted to relatives/friends"),
               names_to = "Debt_Type",
               values_to = "Indebtedness") %>%
  mutate(Sex = ifelse(Sex == "uomo", "Male", "Female"))


ggplot(formatted_data, aes(x = Sex, y = Indebtedness, fill = Debt_Type)) +
  geom_bar(stat = "identity", position = "dodge") +
  labs(x = "Sex", y = "Indebtedness", fill = "Debt Type") +
  ggtitle("Indebtedness by Sex and Debt Type")

```

### Relative Residual Debt Allocation
```{r}
SEX %>% reframe("Sex" = Modalita, "PFIMM" = (sum_PFIMM_pond/Deb_tot_pond), "PFCONS" = (sum_PFCONS_pond/Deb_tot_pond), "PFAZ" = (sum_PFAZ_pond/Deb_tot_pond), "PFCARTE" = (sum_PFCARTE_pond/Deb_tot_pond), "PFCC" = (sum_PFCC_pond/Deb_tot_pond), "PF3" = (sum_PF3_pond/Deb_tot_pond))
```
```{r}
library(ggplot2)
library(tidyr)

# Provided dataframe
df <- data.frame(
  Sex = c("uomo", "donna"),
  PFIMM = c(0.7746514, 0.7600687),
  PFCONS = c(0.03985737, 0.03479411),
  PFAZ = c(0.1527394, 0.1810098),
  PFCARTE = c(0.001225747, 0.002504731),
  PFCC = c(0.00824720, 0.01091977),
  PF3 = c(0.02327884, 0.01070290)
)

# Reshape the data into long format
df_long <- pivot_longer(df, cols = -Sex, names_to = "Variable", values_to = "Value")

# Change the names of the values in the "Variable" column
df_long$Variable <- factor(df_long$Variable, levels = c("PFIMM", "PFCONS", "PFAZ", "PFCARTE", "PFCC", "PF3"),
                           labels = c("Residual debt for purchase/renovation of real estate", "Residual debt for the purchase of consumer goods", "Residual debt for professional reasons", "Residual debt on credit cards", "Overdraft on current accounts", "Residual debts owed to other households"))

# Create the plot
ggplot(data = df_long, aes(x = Sex, y = Value, fill = Variable)) +
  geom_bar(stat = "identity", position = "dodge") +
  labs(title = "Relative Residual Debt Allocation by Sex",
       x = "Sex",
       y = "Value") +
  theme_minimal()

```

```{r}
SEX %>% reframe("Sex" = Modalita, "Average value of debt" = Deb_tot_pond/n_indeb_compl_pond, "Debt over household wealth" = Deb_tot_pond/sum_W_indeb_pond, "Debt over household income" = Deb_tot_pond/sum_Y_FAM_indeb_pond)
```
```{r}
SEX %>% reframe("Sex" = Modalita,
                "Average duration (years) Indebtedness for primary residence" = Durata_Ori_pond_MUTUOIN1,
                "Average number of suspensions Indebtedness for primary residence" = sum_MUTUOIN1_SOSPENS1,
                "Loan-to-Value Indebtedness for primary residence" = LTV1_pond_MUTUOIN1,
                "Weighted Mean Tax residential building" = Tasso_pond1,
                "Average duration (years) Indebtedness for other properties" = Durata_Ori_pond_MUTUOIN2,
                "Average number of suspensions Indebtedness for other properties" = sum_MUTUOIN2_SOSPENS2,
                "Loan-to-Value Indebtedness for primary residence" = LTV1_pond_MUTUOIN2,
                "Weighted Mean Tax other real estate" = Tasso_pond2,
                "Average duration (years) Other debts for family needs" = Durata_Ori_pond_MUTUOIN3,
                "Average number of suspensions Other debts for family needs" = sum_MUTUOIN3_SOSPENS3,
                "Weighted Mean Tax family needs" = TAEG_pond3,
                "Average duration (years) Debts for professional activity" = Durata_Ori_pond_MUTUOIN4,
                "Weighted Mean Tax professional activity" = Tasso_pond4
                )
```

LOAN to VALUE = valore del prestito sul valore ipoteca (su mutuo) [quanta parte è garantita]
Lenders use the LTV ratio to assess the risk of providing a mortgage loan. A higher LTV ratio indicates that the borrower has less equity in the property and therefore represents a higher risk for the lender.


#INDEBITAMENTO PER L’ABITAZIONE DI RESIDENZA
```{r}
STUDIO$Modalita <- factor(STUDIO$Modalita,
                  levels = c(1, 2, 3, 4, 5, 6, 7, 8),
                  labels = c("none","elementary school diploma","lower secondary school diploma","professional diploma (3 years)","upper secondary school diploma","university diploma/bachelor's degree", "degree/master's degree", "postgraduate specialization"))
STUDIO
```

```{r}
data = STUDIO %>% reframe("Education level" = Modalita, "Participation rate" = n_indeb_compl_pond/freq_pond, "Indebted for real estate purchase" = (n_indeb_imm_pond/freq_pond), "Indebted for the purchase of consumer goods" = (n_indeb_cons_pond/freq_pond), "Indebted for professional reasons" = n_indeb_az_pond/freq_pond, "Indebted to relatives/friends" = n_indeb_3_pond/freq_pond)
data
```
### Relative Residual Debt Allocation
```{r}
STUDIO %>% reframe("Education level" = Modalita, "PFIMM" = (sum_PFIMM_pond/Deb_tot_pond)*100, "PFCONS" = (sum_PFCONS_pond/Deb_tot_pond)*100, "PFAZ" = (sum_PFAZ_pond/Deb_tot_pond)*100, "PFCARTE" = (sum_PFCARTE_pond/Deb_tot_pond)*100, "PFCC" = (sum_PFCC_pond/Deb_tot_pond)*100, "PF3" = (sum_PF3_pond/Deb_tot_pond)*100)
```

```{r}
df <- data.frame(
  Education_Level = c("none","elementary school diploma","lower secondary school diploma","professional diploma (3 years)","upper secondary school diploma","university diploma/bachelor's degree", "degree/master's degree", "postgraduate specialization"),
  PFIMM = c(61.42582, 23.23732, 65.04393, 72.29478, 77.09452, 93.78598, 85.71742, 79.95396),
  PFCONS = c(33.079744, 7.093515, 4.616621, 8.209274, 4.352642, 3.082913, 2.170529, 3.262515),
  PFAZ = c(0.000000, 65.805344, 25.670433, 14.721823, 15.321474, 2.790856, 10.526677, 12.165594),
  PFCARTE = c(0.00000000, 0.03980068, 0.34211301, 0.20263760, 0.15175451, 0.11748142, 0.10510372, 0.03500135),
  PFCC = c(0.00000000, 1.01084865, 1.12420714, 2.18672241, 0.87447723, 0.07084037, 0.74497769, 0.73917019)
)

library(ggplot2)
library(tidyr)

# Define the order of education levels
education_order <- c("none","elementary school diploma","lower secondary school diploma","professional diploma (3 years)","upper secondary school diploma","university diploma/bachelor's degree", "degree/master's degree", "postgraduate specialization")

# Convert Education_Level to factor with specified order
df$Education_Level <- factor(df$Education_Level, levels = education_order)

# Reshape the data into long format
df_long <- pivot_longer(df, cols = -Education_Level, names_to = "Variable", values_to = "Value")

df_long$Variable <- factor(df_long$Variable, levels = c("PFIMM", "PFCONS", "PFAZ", "PFCARTE", "PFCC", "PF3"),
                           labels = c("Residual debt for purchase/renovation of real estate", "Residual debt for the purchase of consumer goods", "Residual debt for professional reasons", "Residual debt on credit cards", "Overdraft on current accounts", "Residual debts owed to other households"))

# Create the grouped bar plot with adjusted width
ggplot(data = df_long, aes(x = Education_Level, y = Value, fill = Variable)) +
  geom_bar(stat = "identity", position = "dodge") +
  labs(title = "Relative Residual Debt Allocation by Education Level",
       x = "Education Level",
       y = "Value") +
  theme_minimal() +
  theme(axis.text.x = element_text(angle = 45, hjust = 1))

```



```{r}
STUDIO %>% reframe("Education level" = Modalita, "Average value of debt" = Deb_tot_pond/n_indeb_compl_pond, "Debt over household wealth" = Deb_tot_pond/sum_W_indeb_pond, "Debt over household income" = Deb_tot_pond/sum_Y_FAM_indeb_pond)
```
```{r}
STUDIO %>% reframe("Education level" = Modalita,
                  "Average duration (years) Indebtedness for primary residence" = Durata_Ori_pond_MUTUOIN1,
                "Average number of suspensions Indebtedness for primary residence" = sum_MUTUOIN1_SOSPENS1,
                "Loan-to-Value Indebtedness for primary residence" = LTV1_pond_MUTUOIN1,
                "Weighted Mean Tax residential building" = Tasso_pond1,
                "Average duration (years) Indebtedness for other properties" = Durata_Ori_pond_MUTUOIN2,
                "Average number of suspensions Indebtedness for other properties" = sum_MUTUOIN2_SOSPENS2,
                "Loan-to-Value Indebtedness for primary residence" = LTV1_pond_MUTUOIN2,
                "Weighted Mean Tax other real estate" = Tasso_pond2,
                "Average duration (years) Other debts for family needs" = Durata_Ori_pond_MUTUOIN3,
                "Average number of suspensions Other debts for family needs" = sum_MUTUOIN3_SOSPENS3,
                "Weighted Mean Tax family needs" = TAEG_pond3,
                "Average duration (years) Debts for professional activity" = Durata_Ori_pond_MUTUOIN4,
                "Weighted Mean Tax professional activity" = Tasso_pond4
                )
                
```



```{r}
SETT$Modalita <- factor(SETT$Modalita,
                  levels = c(1, 2, 3, 4, 5),
                  labels = c("agriculture",
                             "industry",
                             "public services",
                             "other sectors",
                             "none"))
SETT
```
```{r}
SETT %>% reframe("Sector" = Modalita, "Participation rate" = n_indeb_compl_pond/freq_pond, "Indebted for real estate purchase" = (n_indeb_imm_pond/freq_pond), "Indebted for the purchase of consumer goods" = (n_indeb_cons_pond/freq_pond), "Indebted for professional reasons" = n_indeb_az_pond/freq_pond, "Indebted to relatives/friends" = n_indeb_3_pond/freq_pond)
```

### PERCENTAGES by category of debt (in terms of total value of residual debt)
```{r}
SETT %>% reframe("Sector" = Modalita, "PFIMM" = (sum_PFIMM_pond/Deb_tot_pond)*100, "PFCONS" = (sum_PFCONS_pond/Deb_tot_pond)*100, "PFAZ" = (sum_PFAZ_pond/Deb_tot_pond)*100, "PFCARTE" = (sum_PFCARTE_pond/Deb_tot_pond)*100, "PFCC" = (sum_PFCC_pond/Deb_tot_pond)*100, "PF3" = (sum_PF3_pond/Deb_tot_pond)*100)
```
```{r}
df <- data.frame(
  Sector = c("agriculture",
                             "industry",
                             "public services",
                             "other sectors",
                             "none"),
  PFIMM = c(45.84005, 81.22453, 82.81169, 79.94146, 55.32840),
  PFCONS = c(1.235083, 4.564621, 4.434198, 3.187825, 9.980634),
  PFAZ = c(51.495771, 8.056295, 11.339217, 14.786204, 22.378737),
  PFCARTE = c(0.02013035, 0.17140601, 0.17892247, 0.10188922, 0.69119103),
  PFCC = c(0.7996218, 1.1374775, 0.8963161, 0.7735587, 1.6942111),
  PF3 = c(0.6093480, 4.8456685, 0.3396559, 1.2090601, 9.9268300)
)
library(ggplot2)
library(tidyr)

# Reshape the data into long format
df_long <- pivot_longer(df, cols = -Sector, names_to = "Variable", values_to = "Value")

df_long$Variable <- factor(df_long$Variable, levels = c("PFIMM", "PFCONS", "PFAZ", "PFCARTE", "PFCC", "PF3"),
                           labels = c("Residual debt for purchase/renovation of real estate", "Residual debt for the purchase of consumer goods", "Residual debt for professional reasons", "Residual debt on credit cards", "Overdraft on current accounts", "Residual debts owed to other households"))

# Create the grouped bar plot with adjusted width
ggplot(data = df_long, aes(x = Sector, y = Value, fill = Variable)) +
  geom_bar(stat = "identity", position = "dodge") +
  labs(title = "Relative Residual Debt Allocation by Sector",
       x = "Sector",
       y = "Value") +
  theme_minimal() +
  theme(axis.text.x = element_text(angle = 45, hjust = 1))

```

```{r}
SETT %>% reframe("Sector" = Modalita, "Average value of debt" = Deb_tot_pond/n_indeb_compl_pond, "Debt over household wealth" = Deb_tot_pond/sum_W_indeb_pond, "Debt over household income" = Deb_tot_pond/sum_Y_FAM_indeb_pond)
```
```{r}
SETT %>% reframe("Sector" = Modalita,
                "Average duration (years) Indebtedness for primary residence" = Durata_Ori_pond_MUTUOIN1,
                "Average number of suspensions Indebtedness for primary residence" = sum_MUTUOIN1_SOSPENS1,
                "Loan-to-Value Indebtedness for primary residence" = LTV1_pond_MUTUOIN1,
                "Weighted Mean Tax residential building" = Tasso_pond1,
                "Average duration (years) Indebtedness for other properties" = Durata_Ori_pond_MUTUOIN2,
                "Average number of suspensions Indebtedness for other properties" = sum_MUTUOIN2_SOSPENS2,
                "Loan-to-Value Indebtedness for primary residence" = LTV1_pond_MUTUOIN2,
                "Weighted Mean Tax other real estate" = Tasso_pond2,
                "Average duration (years) Other debts for family needs" = Durata_Ori_pond_MUTUOIN3,
                "Average number of suspensions Other debts for family needs" = sum_MUTUOIN3_SOSPENS3,
                "Weighted Mean Tax family needs" = TAEG_pond3,
                "Average duration (years) Debts for professional activity" = Durata_Ori_pond_MUTUOIN4,
                "Weighted Mean Tax professional activity" = Tasso_pond4
                )
```

```{r}
IREG$Modalita <- factor(IREG$Modalita,
                  levels = c(1, 2, 3, 4, 5, 6, 7, 8, 9, 10, 11, 12, 13, 14, 15, 16, 17, 18, 19, 20),
                  labels = c("Piemonte",
                             "Valle d'Aosta",
                             "Lombardia",
                             "Trentino",
                             "Veneto",
                             "Friuli",
                             "Liguria",
                             "Emilia Romagna",
                             "Toscana",
                             "Umbria",
                             "Marche",
                             "Lazio",
                             "Abruzzo",
                             "Molise",
                             "Campania",
                             "Puglia",
                             "Basilicata",
                             "Calabria",
                             "Sicilia",
                             "Sardegna"))
```

```{r}
IREG %>% reframe("Region" = Modalita, "Participation rate" = n_indeb_compl_pond/freq_pond, "Indebted for real estate purchase" = (n_indeb_imm_pond/freq_pond), "Indebted for the purchase of consumer goods" = (n_indeb_cons_pond/freq_pond), "Indebted for professional reasons" = n_indeb_az_pond/freq_pond, "Indebted to relatives/friends" = n_indeb_3_pond/freq_pond)
```

```{r}
IREG %>% reframe("Region" = Modalita, "PFIMM" = (sum_PFIMM_pond/Deb_tot_pond)*100, "PFCONS" = (sum_PFCONS_pond/Deb_tot_pond)*100, "PFAZ" = (sum_PFAZ_pond/Deb_tot_pond)*100, "PFCARTE" = (sum_PFCARTE_pond/Deb_tot_pond)*100, "PFCC" = (sum_PFCC_pond/Deb_tot_pond)*100, "PF3" = (sum_PF3_pond/Deb_tot_pond)*100)
```
```{r}
IREG %>% reframe("Region" = Modalita, "Average value of debt" = Deb_tot_pond/n_indeb_compl_pond, "Debt over household wealth" = Deb_tot_pond/sum_W_indeb_pond, "Debt over household income" = Deb_tot_pond/sum_Y_FAM_indeb_pond)
```

```{r}
IREG %>% reframe("Region" = Modalita,
                  "Average duration (years) Indebtedness for primary residence" = Durata_Ori_pond_MUTUOIN1,
                "Average number of suspensions Indebtedness for primary residence" = sum_MUTUOIN1_SOSPENS1,
                "Loan-to-Value Indebtedness for primary residence" = LTV1_pond_MUTUOIN1,
                "Weighted Mean Tax residential building" = Tasso_pond1,
                "Average duration (years) Indebtedness for other properties" = Durata_Ori_pond_MUTUOIN2,
                "Average number of suspensions Indebtedness for other properties" = sum_MUTUOIN2_SOSPENS2,
                "Loan-to-Value Indebtedness for primary residence" = LTV1_pond_MUTUOIN2,
                "Weighted Mean Tax other real estate" = Tasso_pond2,
                "Average duration (years) Other debts for family needs" = Durata_Ori_pond_MUTUOIN3,
                "Average number of suspensions Other debts for family needs" = sum_MUTUOIN3_SOSPENS3,
                "Weighted Mean Tax family needs" = TAEG_pond3,
                "Average duration (years) Debts for professional activity" = Durata_Ori_pond_MUTUOIN4,
                "Weighted Mean Tax professional activity" = Tasso_pond4
                )
```


#ACOM5 = ampiezza demografica del comune
```{r}
ACOM5$Modalita <- factor(ACOM5$Modalita,
                  levels = c(1, 2, 3, 4, 5),
                  labels = c("up to 5.000 inhabitants",
                             "5.000-20.000",
                             "20.000-50.000",
                             "50.000-200.000",
                             "oltre 200.000"
))
```

```{r}
ACOM5 %>% reframe("Demographic size of the municipality" = Modalita, "Participation rate" = n_indeb_compl_pond/freq_pond, "Indebted for real estate purchase" = (n_indeb_imm_pond/freq_pond), "Indebted for the purchase of consumer goods" = (n_indeb_cons_pond/freq_pond), "Indebted for professional reasons" = n_indeb_az_pond/freq_pond, "Indebted to relatives/friends" = n_indeb_3_pond/freq_pond)
```

```{r}
ACOM5 %>% reframe("Demographic size of the municipality" = Modalita, "PFIMM" = (sum_PFIMM_pond/Deb_tot_pond)*100, "PFCONS" = (sum_PFCONS_pond/Deb_tot_pond)*100, "PFAZ" = (sum_PFAZ_pond/Deb_tot_pond)*100, "PFCARTE" = (sum_PFCARTE_pond/Deb_tot_pond)*100, "PFCC" = (sum_PFCC_pond/Deb_tot_pond)*100, "PF3" = (sum_PF3_pond/Deb_tot_pond)*100)
```
```{r}
df <- data.frame(
  Municipality_Size = c("up to 5.000 inhabitants",
                             "5.000-20.000",
                             "20.000-50.000",
                             "50.000-200.000",
                             "oltre 200.000"),
  PFIMM = c(76.05008, 75.35718, 66.62738, 77.49791, 87.48584),
  PFCONS = c(15.188222, 4.079181, 3.231837, 4.338393, 2.320720),
  PFAZ = c(4.948312, 13.112973, 28.276383, 14.549183, 9.108661),
  PFCARTE = c(1.10730191, 0.12783607, 0.12544677, 0.15652268, 0.05776439),
  PFCC = c(2.3567059, 1.3487888, 0.7790674, 1.0246546, 0.4235607)
)

library(ggplot2)
library(tidyr)

# Reshape the data into long format
df_long <- pivot_longer(df, cols = -Municipality_Size, names_to = "Variable", values_to = "Value")

df_long$Variable <- factor(df_long$Variable, levels = c("PFIMM", "PFCONS", "PFAZ", "PFCARTE", "PFCC", "PF3"),
                           labels = c("Residual debt for purchase/renovation of real estate", "Residual debt for the purchase of consumer goods", "Residual debt for professional reasons", "Residual debt on credit cards", "Overdraft on current accounts", "Residual debts owed to other households"))

# Create the grouped bar plot with adjusted width
ggplot(data = df_long, aes(x = Municipality_Size, y = Value, fill = Variable)) +
  geom_bar(stat = "identity", position = "dodge") +
  labs(title = "Relative Residual Debt Allocation by Municipality Size",
       x = "Municipality Size",
       y = "Value") +
  theme_minimal() +
  theme(axis.text.x = element_text(angle = 45, hjust = 1))

```
```{r}
ACOM5 %>% reframe("Demographic size of the municipality" = Modalita, "Average value of debt" = Deb_tot_pond/n_indeb_compl_pond, "Debt over household wealth" = Deb_tot_pond/sum_W_indeb_pond, "Debt over household income" = Deb_tot_pond/sum_Y_FAM_indeb_pond)
```

```{r}
ACOM5 %>% reframe("Demographic size of the municipality" = Modalita,
                  "Average duration (years) Indebtedness for primary residence" = Durata_Ori_pond_MUTUOIN1,
                "Average number of suspensions Indebtedness for primary residence" = sum_MUTUOIN1_SOSPENS1,
                "Loan-to-Value Indebtedness for primary residence" = LTV1_pond_MUTUOIN1,
                "Weighted Mean Tax residential building" = Tasso_pond1,
                "Average duration (years) Indebtedness for other properties" = Durata_Ori_pond_MUTUOIN2,
                "Average number of suspensions Indebtedness for other properties" = sum_MUTUOIN2_SOSPENS2,
                "Loan-to-Value Indebtedness for primary residence" = LTV1_pond_MUTUOIN2,
                "Weighted Mean Tax other real estate" = Tasso_pond2,
                "Average duration (years) Other debts for family needs" = Durata_Ori_pond_MUTUOIN3,
                "Average number of suspensions Other debts for family needs" = sum_MUTUOIN3_SOSPENS3,
                "Weighted Mean Tax family needs" = TAEG_pond3,
                "Average duration (years) Debts for professional activity" = Durata_Ori_pond_MUTUOIN4,
                "Weighted Mean Tax professional activity" = Tasso_pond4
                )
```
#QUAL = status del lavoratore
```{r}
QUAL$Modalita <- factor(QUAL$Modalita,
                  levels = c(1, 2, 3, 4, 5, 6, 7),
                  labels = c("worker",
"employee",
"manager/executive",
"entrepreneur/self-employed professional",
"other self-employed",
"retired",
"other unemployed"
))
```

### number of individuals indebted
```{r}
QUAL %>% reframe("Worker status" = Modalita, "Participation rate" = n_indeb_compl_pond/freq_pond, "Indebted for real estate purchase" = (n_indeb_imm_pond/freq_pond), "Indebted for the purchase of consumer goods" = (n_indeb_cons_pond/freq_pond), "Indebted for professional reasons" = n_indeb_az_pond/freq_pond, "Indebted to relatives/friends" = n_indeb_3_pond/freq_pond)
```
### PERCENTAGES by category of debt (in terms of total value of residual debt)
```{r}
QUAL %>% reframe("Worker status" = Modalita, "PFIMM" = (sum_PFIMM_pond/Deb_tot_pond)*100, "PFCONS" = (sum_PFCONS_pond/Deb_tot_pond)*100, "PFAZ" = (sum_PFAZ_pond/Deb_tot_pond)*100, "PFCARTE" = (sum_PFCARTE_pond/Deb_tot_pond)*100, "PFCC" = (sum_PFCC_pond/Deb_tot_pond)*100, "PF3" = (sum_PF3_pond/Deb_tot_pond)*100)
```
```{r}
df <- data.frame(
  Worker_Status = c("worker",
"employee",
"manager/executive",
"entrepreneur/self-employed professional",
"other self-employed",
"retired",
"other unemployed"),
  PFIMM = c(82.92112, 94.02920, 94.62955, 61.87915, 55.10800, 52.09258, 79.81840),
  PFCONS = c(7.459770, 3.707295, 2.723480, 1.845715, 3.879250, 10.787161, 3.876506),
  PFAZ = c(6.887518, 0.648127, 0.137398, 33.382897, 38.855779, 24.596892, 5.590811),
  PFCARTE = c(0.14867413, 0.13740605, 0.05197579, 0.12185587, 0.13861708, 0.77877209, 0.02834097),
  PFCC = c(0.7343484, 0.6924752, 0.5023233, 0.9506809, 1.7171213, 1.5740843, 2.6033809)
)


library(ggplot2)
library(tidyr)

# Reshape the data into long format
df_long <- pivot_longer(df, cols = -Worker_Status, names_to = "Variable", values_to = "Value")

df_long$Variable <- factor(df_long$Variable, levels = c("PFIMM", "PFCONS", "PFAZ", "PFCARTE", "PFCC", "PF3"),
                           labels = c("Residual debt for purchase/renovation of real estate", "Residual debt for the purchase of consumer goods", "Residual debt for professional reasons", "Residual debt on credit cards", "Overdraft on current accounts", "Residual debts owed to other households"))

# Create the grouped bar plot with adjusted width
ggplot(data = df_long, aes(x = Worker_Status, y = Value, fill = Variable)) +
  geom_bar(stat = "identity", position = "dodge") +
  labs(title = "Relative Residual Debt Allocation by Worker Status",
       x = "Worker Status",
       y = "Value") +
  theme_minimal() +
  theme(axis.text.x = element_text(angle = 45, hjust = 1))

```
```{r}
QUAL %>% reframe("Worker status" = Modalita, "Average value of debt" = Deb_tot_pond/n_indeb_compl_pond, "Debt over household wealth" = Deb_tot_pond/sum_W_indeb_pond, "Debt over household income" = Deb_tot_pond/sum_Y_FAM_indeb_pond)
```

```{r}
QUAL %>% reframe("Worker status" = Modalita,
                 "Average duration (years) Indebtedness for primary residence" = Durata_Ori_pond_MUTUOIN1,
                "Average number of suspensions Indebtedness for primary residence" = sum_MUTUOIN1_SOSPENS1,
                "Loan-to-Value Indebtedness for primary residence" = LTV1_pond_MUTUOIN1,
                "Weighted Mean Tax residential building" = Tasso_pond1,
                "Average duration (years) Indebtedness for other properties" = Durata_Ori_pond_MUTUOIN2,
                "Average number of suspensions Indebtedness for other properties" = sum_MUTUOIN2_SOSPENS2,
                "Loan-to-Value Indebtedness for primary residence" = LTV1_pond_MUTUOIN2,
                "Weighted Mean Tax other real estate" = Tasso_pond2,
                "Average duration (years) Other debts for family needs" = Durata_Ori_pond_MUTUOIN3,
                "Average number of suspensions Other debts for family needs" = sum_MUTUOIN3_SOSPENS3,
                "Weighted Mean Tax family needs" = TAEG_pond3,
                "Average duration (years) Debts for professional activity" = Durata_Ori_pond_MUTUOIN4,
                "Weighted Mean Tax professional activity" = Tasso_pond4
                )
```

#AREA5 = area geografica
```{r}
AREA5$Modalita <- factor(AREA5$Modalita,
                  levels = c(1, 2, 3, 4, 5),
                  labels = c("Northwest", "Northeast", "Center", "South", "Islands"
))
```

```{r}
AREA5 %>% reframe("Regional area" = Modalita, "Participation rate" = n_indeb_compl_pond/freq_pond, "Indebted for real estate purchase" = (n_indeb_imm_pond/freq_pond), "Indebted for the purchase of consumer goods" = (n_indeb_cons_pond/freq_pond), "Indebted for professional reasons" = n_indeb_az_pond/freq_pond, "Indebted to relatives/friends" = n_indeb_3_pond/freq_pond)
```

```{r}
AREA5 %>% reframe("Regional area" = Modalita, "PFIMM" = (sum_PFIMM_pond/Deb_tot_pond)*100, "PFCONS" = (sum_PFCONS_pond/Deb_tot_pond)*100, "PFAZ" = (sum_PFAZ_pond/Deb_tot_pond)*100, "PFCARTE" = (sum_PFCARTE_pond/Deb_tot_pond)*100, "PFCC" = (sum_PFCC_pond/Deb_tot_pond)*100, "PF3" = (sum_PF3_pond/Deb_tot_pond)*100)
```
```{r}
df <- data.frame(
  Regional_Area = c("Northwest", "Northeast", "Center", "South", "Islands"),
  PFIMM = c(79.21144, 69.84424, 82.02840, 76.86216, 79.29816),
  PFCONS = c(2.905396, 2.619103, 5.438366, 5.580587, 8.272813),
  PFAZ = c(15.188267, 24.854179, 10.036455, 9.195358, 9.904306),
  PFCARTE = c(0.08000387, 0.07416655, 0.12091444, 0.67076838, 0.53002523),
  PFCC = c(0.6984800, 1.0069640, 0.6935992, 1.7368423, 1.3350067),
  PF3 = c(1.9164132, 1.6013512, 1.6822672, 5.9542885, 0.6596931)
)


library(ggplot2)
library(tidyr)

# Reshape the data into long format
df_long <- pivot_longer(df, cols = -Regional_Area, names_to = "Variable", values_to = "Value")

df_long$Variable <- factor(df_long$Variable, levels = c("PFIMM", "PFCONS", "PFAZ", "PFCARTE", "PFCC", "PF3"),
                           labels = c("Residual debt for purchase/renovation of real estate", "Residual debt for the purchase of consumer goods", "Residual debt for professional reasons", "Residual debt on credit cards", "Overdraft on current accounts", "Residual debts owed to other households"))

# Create the grouped bar plot with adjusted width
ggplot(data = df_long, aes(x = Regional_Area, y = Value, fill = Variable)) +
  geom_bar(stat = "identity", position = "dodge") +
  labs(title = "Relative Residual Debt Allocation by Regional Area",
       x = "Regional Area",
       y = "Value") +
  theme_minimal()

```
```{r}
AREA5 %>% reframe("Regional area" = Modalita, "Average value of debt" = Deb_tot_pond/n_indeb_compl_pond, "Debt over household wealth" = Deb_tot_pond/sum_W_indeb_pond, "Debt over household income" = Deb_tot_pond/sum_Y_FAM_indeb_pond)
```

```{r}
AREA5 %>% reframe("Regional area" = Modalita,
                  "Average duration (years) Indebtedness for primary residence" = Durata_Ori_pond_MUTUOIN1,
                "Average number of suspensions Indebtedness for primary residence" = sum_MUTUOIN1_SOSPENS1,
                "Loan-to-Value Indebtedness for primary residence" = LTV1_pond_MUTUOIN1,
                "Weighted Mean Tax residential building" = Tasso_pond1,
                "Average duration (years) Indebtedness for other properties" = Durata_Ori_pond_MUTUOIN2,
                "Average number of suspensions Indebtedness for other properties" = sum_MUTUOIN2_SOSPENS2,
                "Loan-to-Value Indebtedness for primary residence" = LTV1_pond_MUTUOIN2,
                "Weighted Mean Tax other real estate" = Tasso_pond2,
                "Average duration (years) Other debts for family needs" = Durata_Ori_pond_MUTUOIN3,
                "Average number of suspensions Other debts for family needs" = sum_MUTUOIN3_SOSPENS3,
                "Weighted Mean Tax family needs" = TAEG_pond3,
                "Average duration (years) Debts for professional activity" = Durata_Ori_pond_MUTUOIN4,
                "Weighted Mean Tax professional activity" = Tasso_pond4
                )
```
#CLETA5 = classe di età (1=fino a 34 anni, 2=35-44, 3=45-54, 4=55-64, 5=oltre 64)
```{r}
CLETA5$Modalita <- factor(CLETA5$Modalita,
                 levels = c(1, 2, 3, 4, 5),
                 labels = c("up to 34 anni", "from 35 to 44", "from 45 to 54", "from 55 to 64", "over 64"))
```

```{r}
CLETA5 %>% reframe("Age classes" = Modalita, "Participation rate" = n_indeb_compl_pond/freq_pond, "Indebted for real estate purchase" = (n_indeb_imm_pond/freq_pond), "Indebted for the purchase of consumer goods" = (n_indeb_cons_pond/freq_pond), "Indebted for professional reasons" = n_indeb_az_pond/freq_pond, "Indebted to relatives/friends" = n_indeb_3_pond/freq_pond)
```

```{r}
CLETA5 %>% reframe("Age classes" = Modalita, "PFIMM" = (sum_PFIMM_pond/Deb_tot_pond)*100, "PFCONS" = (sum_PFCONS_pond/Deb_tot_pond)*100, "PFAZ" = (sum_PFAZ_pond/Deb_tot_pond)*100, "PFCARTE" = (sum_PFCARTE_pond/Deb_tot_pond)*100, "PFCC" = (sum_PFCC_pond/Deb_tot_pond)*100, "PF3" = (sum_PF3_pond/Deb_tot_pond)*100)
```
```{r}
df <- data.frame(
  Age_Class = c("up to 34 anni", "from 35 to 44", "from 45 to 54", "from 55 to 64", "over 64"),
  PFIMM = c(80.76110, 87.59380, 77.94134, 69.00114, 37.93922),
  PFCONS = c(2.360478, 3.137253, 3.908473, 4.366676, 8.023833),
  PFAZ = c(15.277728, 7.174385, 16.174041, 21.479753, 44.066076),
  PFCARTE = c(0.08009929, 0.04635285, 0.17293647, 0.31280235, 0.30100385),
  PFCC = c(0.7480828, 0.3373195, 0.7789715, 1.9119563, 1.7716161),
  PF3 = c(0.7725156, 1.7108852, 1.0242368, 2.9276720, 7.8982556)
)

library(ggplot2)
library(tidyr)

# Reshape the data into long format
df_long <- pivot_longer(df, cols = -Age_Class, names_to = "Variable", values_to = "Value")

df_long$Variable <- factor(df_long$Variable, levels = c("PFIMM", "PFCONS", "PFAZ", "PFCARTE", "PFCC", "PF3"),
                           labels = c("Residual debt for purchase/renovation of real estate", "Residual debt for the purchase of consumer goods", "Residual debt for professional reasons", "Residual debt on credit cards", "Overdraft on current accounts", "Residual debts owed to other households"))

# Create the grouped bar plot
ggplot(data = df_long, aes(x = Age_Class, y = Value, fill = Variable)) +
  geom_bar(stat = "identity", position = "dodge") +
  labs(title = "Relative Residual Debt Allocation by Age Class",
       x = "Age Class",
       y = "Value") +
  theme_minimal()

```
```{r}
CLETA5 %>% reframe("Age classes" = Modalita, "Average value of debt" = Deb_tot_pond/n_indeb_compl_pond, "Debt over household wealth" = Deb_tot_pond/sum_W_indeb_pond, "Debt over household income" = Deb_tot_pond/sum_Y_FAM_indeb_pond)
```


```{r}
CLETA5 %>% reframe("Age classes" = Modalita,
                  "Average duration (years) Indebtedness for primary residence" = Durata_Ori_pond_MUTUOIN1,
                "Average number of suspensions Indebtedness for primary residence" = sum_MUTUOIN1_SOSPENS1,
                "Loan-to-Value Indebtedness for primary residence" = LTV1_pond_MUTUOIN1,
                "Weighted Mean Tax residential building" = Tasso_pond1,
                "Average duration (years) Indebtedness for other properties" = Durata_Ori_pond_MUTUOIN2,
                "Average number of suspensions Indebtedness for other properties" = sum_MUTUOIN2_SOSPENS2,
                "Loan-to-Value Indebtedness for primary residence" = LTV1_pond_MUTUOIN2,
                "Weighted Mean Tax other real estate" = Tasso_pond2,
                "Average duration (years) Other debts for family needs" = Durata_Ori_pond_MUTUOIN3,
                "Average number of suspensions Other debts for family needs" = sum_MUTUOIN3_SOSPENS3,
                "Weighted Mean Tax family needs" = TAEG_pond3,
                "Average duration (years) Debts for professional activity" = Durata_Ori_pond_MUTUOIN4,
                "Weighted Mean Tax professional activity" = Tasso_pond4
                )
```
#Q = status del lavoratore (1=dipendente, 2=autonomo, 3=condiz. non professionale)
```{r}
Q$Modalita <- factor(Q$Modalita,
                 levels = c(1, 2, 3),
                 labels = c("employee", "self-employed", "non-professional condition"
))
```

```{r}
Q %>% reframe("Worker status" = Modalita, "Participation rate" = n_indeb_compl_pond/freq_pond, "Indebted for real estate purchase" = (n_indeb_imm_pond/freq_pond), "Indebted for the purchase of consumer goods" = (n_indeb_cons_pond/freq_pond), "Indebted for professional reasons" = n_indeb_az_pond/freq_pond, "Indebted to relatives/friends" = n_indeb_3_pond/freq_pond)
```

```{r}
Q %>% reframe("Worker status" = Modalita, "PFIMM" = (sum_PFIMM_pond/Deb_tot_pond)*100, "PFCONS" = (sum_PFCONS_pond/Deb_tot_pond)*100, "PFAZ" = (sum_PFAZ_pond/Deb_tot_pond)*100, "PFCARTE" = (sum_PFCARTE_pond/Deb_tot_pond)*100, "PFCC" = (sum_PFCC_pond/Deb_tot_pond)*100, "PF3" = (sum_PF3_pond/Deb_tot_pond)*100)
```
```{r}
df <- data.frame(
  Worker_Status = c("employee", "self-employed", "non-professional condition"),
  PFIMM = c(91.62193, 60.45905, 55.32840),
  PFCONS = c(4.259105, 2.272204, 9.980634),
  PFAZ = c(1.94221, 34.53071, 22.37874),
  PFCARTE = c(0.1114586, 0.1253712, 0.6911910),
  PFCC = c(0.638664, 1.111425, 1.694211),
  PF3 = c(1.426630, 1.501238, 9.926830)
)


# Reshape the data into long format
df_long <- pivot_longer(df, cols = -Worker_Status, names_to = "Variable", values_to = "Value")

df_long$Variable <- factor(df_long$Variable, levels = c("PFIMM", "PFCONS", "PFAZ", "PFCARTE", "PFCC", "PF3"),
                           labels = c("Residual debt for purchase/renovation of real estate", "Residual debt for the purchase of consumer goods", "Residual debt for professional reasons", "Residual debt on credit cards", "Overdraft on current accounts", "Residual debts owed to other households"))

# Create the grouped bar plot
ggplot(data = df_long, aes(x = Worker_Status, y = Value, fill = Variable)) +
  geom_bar(stat = "identity", position = "dodge") +
  labs(title = "Relative Residual Debt Allocation by Status of the worker",
       x = "Worker status",
       y = "Value") +
  theme_minimal()

```


```{r}
Q %>% reframe("Worker status" = Modalita, "Average value of debt" = Deb_tot_pond/n_indeb_compl_pond, "Debt over household wealth" = Deb_tot_pond/sum_W_indeb_pond, "Debt over household income" = Deb_tot_pond/sum_Y_FAM_indeb_pond)
```
```{r}
Q %>% reframe("Worker status" = Modalita,
               "Average duration (years) Indebtedness for primary residence" = Durata_Ori_pond_MUTUOIN1,
                "Average number of suspensions Indebtedness for primary residence" = sum_MUTUOIN1_SOSPENS1,
                "Loan-to-Value Indebtedness for primary residence" = LTV1_pond_MUTUOIN1,
                "Weighted Mean Tax residential building" = Tasso_pond1,
                "Average duration (years) Indebtedness for other properties" = Durata_Ori_pond_MUTUOIN2,
                "Average number of suspensions Indebtedness for other properties" = sum_MUTUOIN2_SOSPENS2,
                "Loan-to-Value Indebtedness for primary residence" = LTV1_pond_MUTUOIN2,
                "Weighted Mean Tax other real estate" = Tasso_pond2,
                "Average duration (years) Other debts for family needs" = Durata_Ori_pond_MUTUOIN3,
                "Average number of suspensions Other debts for family needs" = sum_MUTUOIN3_SOSPENS3,
                "Weighted Mean Tax family needs" = TAEG_pond3,
                "Average duration (years) Debts for professional activity" = Durata_Ori_pond_MUTUOIN4,
                "Weighted Mean Tax professional activity" = Tasso_pond4
                )
```

```{r}
TOT <- read.csv("E:/Dati_al_10.03.2024/Fam_Comp_Completo_PESOFIT/Fam_Comp_Completo_PESOFIT.csv", sep =";")
```

```{r}
TOT[is.na(TOT)] <- 0
TOT = TOT %>% filter(CFRED == 1)
```

```{r}
lda_model = lda(Flg_indeb_compl~Y_FAM_pond, data = TOT)
```

```{r}
plot(lda_model)
```
```{r}
source("E:/Dati_al_12.03.2024/inference.R")
```

```{r}
attach(TOT)
inference(y = Y_FAM_pond, x = Flg_indeb_compl, est = "mean", type = "ht", null = 0, alternative = "twosided", method = "theoretical")
```
```{r}
model1 = lm(Indeb_tot_pond ~ SEX, data = TOT)
summary(model1)
```
```{r}
logit_model = lm(Indeb_tot_pond ~ NPERL + ETA + NCOMP + STUDIO, data = TOT)
summary(logit_model)
```

(1) age: x1 - age of the household head [years]; 
(2) gender: x2 - household head gender [female = 1, male = 0]; 
(3) education: because the first of the variables considered referring to the level of household education has several variants, a reference group was distinguished (for variables x3-x6) - households with at most basic education; x3 - basic vocational [yes = 1, no = 0]; x4 - medium [yes = 1, no = 0]; x5- college [yes = 1, no = 0]; x6 - higher [yes = 1, no = 0]; x7 - economic education of the household head [yes = 1, no = 0]; 
(4) number and composition of the household: x8 - number of members of the household [persons]; x9 - share of dependent children [%]; 
(5) economic activity of household members: x10 - share of household members engaged in gainful employment in the total number of people in the household [%]; 
(6) household development phase: because the variable in question has several variants, a reference group has been identified - the farm of a lonely young person; x11 - young marriage / partnership without a child [yes = 1, no = 0]; x12 - a lonely person with a dependent child / children [yes = 1, no = 0]; x13 - marriage / partnership with dependent children [yes = 1, no = 0]; x14 - marriage / partnership in middle or older age without dependent children [yes = 1, no = 0]; x15 - the management of a lonely elderly person [yes = 1, no = 0]; x16 - other than the development phase (including multi-generational households) [yes = 1, no = 0]; (7) socioeconomic type of household: because the variable in question has several variants, a reference group has been identified - the household of employees; x17 - farmers [yes = 1, no = 0]; x18 - self-employed [yes = 1, no = 0]; x19 - pensioners [yes = 1, no = 0]; x20 - other (including those living on social benefits) [yes = 1, no = 0]; 
(8) household location: because the variable in question has several variants, a reference group has been identified - a village household; x21 - city up to 50,000 residents [yes = 1, no = 0]; x22 - a city of over 50,000 residents [yes = 1, no = 0]; 
(9) household income: since the first of the variables adopted for household income has several variants, a reference group has been separated (for variables x23-x25) - average monthly net income per person in a household up to PLN 1,000; x23 - from 1001 to 1500 PLN / person [yes = 1, no = 0]; x24 - from 1501 to 2000 PLN / person [yes = 1, no = 0]; x25 - above PLN 2,000 / person [yes = 1, no = 0]; x26 - a steady increase in income since 2004 [yes = 1, no = 0]; x27 - diversification of sources of income in a household -
more than one type of source of income [yes = 1, no = 0]; x28 - a steady increase in expenses since 2004 [yes = 1, no = 0]; x29 - share of expenditure on food and non-alcoholic beverages in household expenses [%]; x30 - have you ever encountered difficulties in accessing financial services or products [yes = 1, no = 0].

```{r}
log_data = TOT[, c("Indeb_tot_pond", "ETA", "SEX", "STUDIO", "NCOMP", "NPERL", "ACOM4C","W_pond", "Y_FAM_pond")]
```

```{r}
vars_to_convert <- c("SEX", "STUDIO", "NCOMP", "ACOM4C")
log_data <- log_data %>% mutate_at(vars(vars_to_convert), as.factor)
```

```{r}
null = lm(Indeb_tot_pond ~ 1, log_data)
full = lm(Indeb_tot_pond ~ ., log_data)
step(full, scope = list(lower = null, upper = full), direction = "backward", k = 2, trace = 1)
```
```{r}
model_tot = lm(formula = Indeb_tot_pond ~ ETA + NCOMP + NPERL + ACOM4C + W_pond + Y_FAM_pond, data = log_data)
summary(model_tot)
```
```{r}
jtools::summ(model_tot)
```
```{r}
plot(model_tot)
```





